臺灣臺北地方法院刑事裁定　　　　　　 96年度矚重訴字第2號
公　訴　人　臺灣臺北地方法院檢察署檢察官
被　　　告　乙○○
選任辯護人　陳松棟律師
　　　　　　卯○○律師
被　　　告　丙○○
選任辯護人　劉北元律師
　　　　　　陳峰富律師
被　　　告　戊○○
選任辯護人　陸正義律師
　　　　　　梁淑華律師
　　　　　　丑○○律師
被　　　告　己○○
選任辯護人　林正杰律師
被　　　告　辛○○
選任辯護人　鄭世脩律師
　　　　　　張秀夏律師
被　　　告　壬○○
選任辯護人　周仕傑律師
　　　　　　高奕驤律師
上列被告等因違反證券交易法等案件，本院裁定如下：
    主  文
乙○○、丙○○、吳國禎、己○○、辛○○、壬○○應予羈押，
並禁止接見通信。
    理  由
一、按被告經法官訊問後，認為犯罪嫌疑重大，而有下列情形之
    一者，非予羈押，顯難進行追訴、審判或執行者，得羈押之
    ：(一)逃亡或有事實足認為逃亡之虞者。(二)有事實足認為有湮
    滅、偽造、變造證據或勾串共犯或證人之虞者。(三)所犯為死
    刑、無期徒刑或最輕本刑5年以上有期徒刑之罪者，刑事訴
    訟法第101條第1項定有明文。又羈押之目的在於確保刑事偵
    查、審判程序之完成，及刑事執行之保全，或預防反覆實施
    特定犯罪。被告有無繼續羈押之必要，應許由法院斟酌訴訟
    進行程度及其他一切情事而為認定，最高法院46年度台抗字
    第6號判例可資參照。
二、經本院於民國96年3月9日訊問被告乙○○、丙○○、吳國禎
    、己○○、辛○○、壬○○後，認被告乙○○涉犯修正前證
    券交易法第171條第2款、證券交易法第171條第1項第1款、
    第3款、第2項、修正前銀行法第125條之2第1項、商業會計
    法第71條第1款、刑法第342條第1項等罪嫌；被告丙○○涉
    犯證券交易法第171條第1項第2款、第3款、刑法第216條、
    第210條、第342條第1項等罪嫌；被告吳國禎涉犯證券交易
    法第171條第1項第3款、銀行法第125條之2第1項後段、第2
    項、票券金融管理法第58條第1項後段、刑法第216條、第
    215條等罪嫌；被告己○○涉犯89年7月19日修正前證券交易
    法第174條第1項第4款、證券交易法第171條第1項第3款、第
    2項、第174條第1項第4款、銀行法第127條之1（違反銀行法
    第33條、第33條之4規定）、修正前商業會計法第71條第1款
    、商業會計法第71條第1款、刑法第215條、第339條第1項、
    第2項、第342條等罪嫌；被告辛○○涉犯證券交易法第171
    條第1項第3款、第2項、銀行法第125條之2第1項後段、第2
    項、第127條之1（違反銀行法第33條、第33條之4）、刑法
    第342條第1項等罪嫌；被告壬○○涉犯刑法第342條第1項之
    背信罪嫌。且依起訴書證據清單所載證據資料及公訴人於開
    庭時之指述綜合以觀，殊足以顯示上開被告之犯罪嫌疑均屬
    重大。又被告乙○○、戊○○、己○○、辛○○之分別犯罪
    所得，依公訴人起訴事實及提出之事證觀之：被告乙○○
    、壬○○與共同被告甲○○、丁○○○、子○○、庚○○，
    共同意圖為甲○○家族等不法利益，及對於依法公告之財務
    報表及財務業務文件內容為虛偽或隱匿之共同犯罪意思，共
    同就嘉新食品化纖股份有限公司（下稱嘉食化公司）之93年
    度、94年度及95年度半年度之財務報告為不實記載，用以掩
    飾甲○○家族於上開年度挪用侵占嘉食化公司款項犯罪所得
    顯逾新臺幣（下同）3億元以上（見起訴書第39頁至42頁、
    第45至46頁即犯罪事實甲三(二)、(三)、(四)1.、(五)部分及起訴書
    第101至104頁犯罪事實及戊二(一)部分）；被告己○○與同
    案被告甲○○等共同實行以中國力霸股份有限公司（下稱力
    霸公司）與關係企業為虛偽帳面交易並美化財務報表方式，
    使力霸公司受有金額達26億4,110萬9,599元之損害；被告
    戊○○與同案被告癸○○、甲○○、寅○○，為不實徵信報
    告及違法授信，共同使力霸集團於91至95年間受有因虛偽授
    信取得之不法利益逾135億元；被告戊○○、己○○以搭
    售力霸公司、嘉食化公司債之方式對資金困窘、營運狀況不
    佳或其他金融機關無法順利代得款項之授信戶為虛偽授信，
    共同使力華票券資金6億元流入力霸集團，被告戊○○、己○○所經手搭售之公司債均超過1億元；被告辛○○、戊○○、己○○對於中華商業銀行股份有限公司（下稱中華商
    銀）之授信戶秋雨印刷股份有限公司等14家公司強售公司債
    ，共同使嘉食化公司、力霸公司因而取得中華商銀不法資金
    達15億7,200萬元；均已顯逾1億元之門檻，至於正確之犯罪
    所得，尚待本院為實體審認。另被告乙○○、丙○○、己○○、壬○○、辛○○、戊○○迄今均仍否認犯罪，其等所為
    供述避重就輕，且核與其他已到案共同被告、證人所述情節
    互有差異，且上開共犯、證人於本院審理時，仍可能以證人
    身分行交互詰問，復有同案被告甲○○、丁○○○仍滯留國
    外未到案，加以各該被告等涉案情節均深且廣，是於其等所
    涉犯罪事實完成質證之前，有事實足認被告乙○○、丙○○
    、戊○○、己○○、辛○○、壬○○尚有勾串共同正犯或證
    人之虞，且被告乙○○所犯證券交易法第171條第2項、戊○○所犯銀行法第125條之1第1項後段、票券金融管理法第58
    條第1項後段、被告己○○所犯證券交易法第171條第2項、
    銀行法第125條之2第1項後段、被告辛○○所犯證券交易法
    第171條第2項、銀行法第125條之1第1項後段等罪嫌，均係
    最輕本刑為7年以上有期徒刑之罪名，是被告丙○○、壬○○均有刑事訴訟法第101條第1項第2款之情形（被告丙○○
    雖起訴書僅以其涉犯證券交易法第171條第1項第2、3款、刑
    法第216條、第210條、第342條第1項各罪起訴，惟觀諸起訴
    書第64頁及第67至69頁，其關於違反證券交易法第171條第1
    項第2、3款部分，應已犯同法第171條第2項之罪；被告壬○○雖起訴書僅以其涉犯刑法第342條第1項之罪起訴，惟觀諸
    起訴書第102頁，其關於製作力霸公司、嘉食化公司之93年
    度、94年度及95年度半年度之不實財務報告，用以掩飾甲○○家族於上開年度挪用侵占力霸公司、嘉食化公司款項犯罪
    所得顯逾1億元以上部分，亦有參與，應已犯證券交易法第
    171條第1項第1款、第3款、第2項之罪）；被告乙○○、戊○○、己○○、辛○○則均有刑事訴訟法第101條第1項第2
    款、第3款之情形。是在查明本案犯罪事實前，尚難僅憑上
    開被告片面否認犯行，即排除被告犯嫌，為保全本案證據之
    真實性及訴訟程序之進行，兼衡被告乙○○、丙○○、戊○○、己○○、辛○○、壬○○所涉上開犯行，非僅嚴重影響
    金融秩序，並侵害廣大投資人權益，且危及國家整體經濟發
    展，另參酌被告乙○○於87年4月14日至89年12年29日擔任
    力華票券金融股份有限公司（下稱力華票券公司）董事長期
    間，違背其任務違法對於世湘公司等22家無實際交易之小公
    司及遠新公司等9家力霸關係企業保證發行商業本票額度高
    達36億3,240萬元，遠超過力華票券公司之淨值10億元，致
    生損害於力華票券公司之財產，而涉有修正前證券交易法第
    171條第1項第3款之罪，犯罪情節重大等情，於釐清被告犯
    嫌前，認上開被告均有羈押必要，應均予執行羈押，並均禁
    止接見通信。
三、至被告丙○○及其選任辯護人於庭詢時以其患糖尿病伴有第
    三級慢性腎病及高血壓等病而聲請具保停止羈押云云，惟查
    ：被告丙○○所述，固據其提出中山醫院診斷證明書為證，
    然第二型糖尿病、高血壓乃一般年紀稍高者常見之慢性疾病
    ，而罹患第二型糖尿病既久者，倘疏於注意飲食、適當之運
    動及藥物之配合，常有引起併發症之情，腎病即為其一；且
    以目前之醫學發達及看守所之看護措施，上開病症尚非看守
    所難以照料及看護之病症，尤非非保外就醫顯難治療之病，
    又被告丙○○確屬犯罪嫌疑重大，復有羈押之原因，並有羈
    押之必要，既如上述，故其所為此項聲請，要難謂合。併此
    敘明。
四、據上論斷，依刑事訴訟法第220條，裁定如主文。
中    華    民    國    96    年     3     月    9    日
                  刑事第十二庭  審判長法  官  李英豪
                                      法  官  張永宏
                                      法  官  陳慧萍
以上正本證明與原本無異。
如不服本裁定，應於送達後5日內，向本院提出抗告狀。
中    華    民    國    96    年    3     月    19    日
                                      書記官  何適熹